【裁判字號】    92,簡上,110
【裁判日期】    920820
【裁判案由】    竊盜等
【裁判全文】
臺灣板橋地方法院刑事判決                        九十二年度簡上字第一一０號
    上  訴  人  臺灣板橋地方法院檢察署檢察官
    被      告  甲○○
右上訴人因被告竊盜案件，不服本院板橋簡易庭九十二年度板簡字第一二八號中華民
國九十二年二月二十一日第一審判決（起訴案號：臺灣板橋地方法院檢察署九十一年
度偵字第九七六０號），提起上訴，並移
本院判決如左：
    主  文
原判決撤銷。
甲○○共同連續攜帶兇器竊盜，處有期徒刑玖月。
扣案之美工刀壹把、工具剪壹把、十字螺絲起子壹把、一字扳手壹把，均沒收。
    事  實
一、甲○○基於竊盜之概括犯意，連續為後述之竊盜犯行：
    (一)甲○○與「阿土」之不詳姓名成年男子，共同意圖為自己不法之所有，於民國
      九十一年五月十四日十時許，在臺北縣三峽鎮○○路二四六號對面之路邊，由
      「阿土」持屬「阿土」所有客觀上可供兇器使用之一字螺絲起子一把，破壞屬
      乙○○所有、停於該處之車號ＤＫ－六八七五號自用小客車之右前車門門鎖（
      毀損部分未據告訴、起訴），打開車門，再由甲○○進入車內以屬甲○○所有
      客觀上可供兇器使用之十字螺絲起子一把拆卸竊取車內之電腦主機板，得手後
      離去。嗣經警在置於該車前座之名片採得與甲○○存檔指紋卡之右拇指指紋相
      符之指紋，為警發覺上情。
    (二)甲○○意圖為自己不法之所有，於九十一年五月三十日凌晨二時許（起訴書誤
      載為三時許），駕駛車號ＱＣＮ－０三七號輕型機車，至臺北縣板橋市○○街
      一００號前，攜帶屬其所有客觀上可供兇器使用之美工刀、工具剪、十字螺絲
      起子、一字扳手各一把、及非屬其所有客觀上亦可供兇器使用之梅花扳手一組
      （可分解為三部分）（起訴書誤載為扳手三支），基於竊盜及毀損之犯意，利
      用其中之螺絲起子等物破壞屬丁○○所有、停於該處路邊之車號ＥＺ－四九０
      九號自用小客車之左前車門門鎖，使之失去效用，隨將車門打開進入車內，著
      手行竊，因該車警報器響起，甲○○於車內將該車引擎蓋開啟，下車以美工刀
      將該車警報器電線割斷，使警報器失去效用，甲○○又回車內尋找財物，適人
      在左近之計程車司機丙○○於先前已發現甲○○行跡可疑，迨見甲○○著手行
      竊，乃以電話通知警方，隨後甲○○見附近有人發現其行蹤，下車駕駛車號Ｑ
      ＣＮ－０三七號輕型機車由貴興路往南雅南路二段十一巷駛去，逃離現場而未
      得手。警察此際亦趕至現場，經由丙○○指引警方前方身著深色上衣、深色長
      褲、頭戴銀色安全帽駕駛深色機車者即為行竊之人，經警自後追捕而於四川路
      一段與文華街交岔路口攔截甲○○，並於其身上衣褲口袋及鞋內扣得上開作案
      工具美工刀、工具剪、十字螺絲起子、一字扳手、梅花扳手。
二、案經被害人丁○○訴由臺北縣政府警察局板橋分局報由臺灣板橋地方法院檢察署
    檢察官聲請以簡易判決處刑，及被害人乙○○訴由（竊盜部分）臺北縣政府警察
    局三峽分局報由同署檢察官移送併辦。
    理  由
一、訊據被告甲○○固坦承有為事實欄一、(二)所示之竊盜未遂犯行，惟辯稱：我有進
    去偷，也有打開引擎蓋，但我沒有破壞車門鎖，該車未鎖，我沒有帶美工刀等物
    在身上，在板橋分局後埔派出所之警詢中我有被十幾個警員刑求，從晚上到凌晨
    ，在檢察官偵查時沒有講警察刑求是因有交保就很高興了，是事後我也是警察的
    姊夫告訴我為何不驗傷及向檢察官說，我才說云云；並矢口否認有為事實欄一、
    (一)所示之竊行，辯稱：併案部分我沒有偷云云。
二、經查：
    (一)被告有關刑求之抗辯：
      (1)證人即製作被告警詢筆錄之後埔派出所警員黃博雄於本院調查時否認有何刑
        求之情事，證稱：我不可能對被告為刑求，警詢筆錄是依被告供述為記載等
        語（見本院九十二年五月十四日筆錄）。證人即當時亦在後埔派出所任職並
        有至現場查獲被告之警員己○○結證稱：「當時民眾報案在案發地點發現嫌
        疑人有違法情形，我到現場是從案發地點由證人（指丙○○）帶著我們一直
        追到逮捕嫌犯的地方，逮捕被告時他有說他錢包掉了，是一時起貪念，大概
        是肚子餓了，我有檢查小客車內的防盜器確實被剪掉了，當時我是作被害人
        的筆錄，而且本案很明確不可能刑求。被告作筆錄是在深夜，但是被告拒絕
        夜間偵訊，是隔天早上七點開始作筆錄」等語（見本院九十二年六月二日筆
        錄）。而卷附之被告於九十一年五月三十日在後埔派出所接受警詢之筆錄確
        係記載：五月三十日凌晨三時整，被告拒絕夜間詢問，稱：要休息，至當日
        早上八時始接受詢問之情，被告並於拒絕接受夜間詢問處簽名捺指印，有該
        筆錄在卷可查（見九十一年度偵字第九七六０號偵查卷第四頁正面）。被告
        竟稱：沒有拒絕夜間詢問，不知有這件事云云（見本院九十二年六月二日筆
        錄），已見被告所言不實。再者，證人己○○於九十一年五月三十日原係任
        職於後埔派出所且係至現場查獲被告並製作被害人丁○○筆錄之警員，有搜
        索扣押筆錄及被害人丁○○之警詢筆錄在卷可稽（見九十一年度偵字第九七
        六０號偵查卷第五頁、第八頁正面）。被告於本院開庭時因見己○○呈報其
        現任職於新莊分局文化派出所，即稱：「不認識己○○，他不是新莊分局的
        ？」云云，以此為質疑證人己○○證言之理由，顯見被告係依證人現職隨意
        提出質疑理由，而非真正有回憶被查獲或警詢時之情形再為回答，益見其有
        任意設詞之嫌。查被告若於警詢中有遭到刑求，警察焉會准其拒絕夜間詢問
        ，再參以被告於九十一年五月三十日經解送檢察官偵查訊問時，及嗣經檢察
        官諭知交保釋放後，於九十一年六月十三日經傳喚至偵查庭應訊時，皆未提
        及警詢中有何刑求之情，且皆承認有攜帶扣案工具破壞上開小客車車門、警
        報器電線著手竊取財物未遂之事實（見上開偵查卷第二一頁、第二六頁），
        被告所稱刑求云云，顯屬無據，其於後埔派出所之警詢中所為之供述，應認
        係本於其自由意志而為，應有證據能力及證據證明力。
    (二)事實欄一、(一)所示之竊行：
      被害人乙○○所有之車號ＤＫ－六八七五號自用小客車，於事實欄一、(一)所示
      之時地，遭人破壞右前車門門鎖，侵入車內拆卸竊取車內電腦主機板之事實，
      為被害人乙○○於警詢中指述明確（見九十一年度偵字第一五一六四號偵查卷
      第六頁）。嗣經警在被竊小客車內置於該車前座之名片上採得之指紋，經送內
      政部警政署刑事警察局鑑定，經該局鑑事人員輸入電腦比對再由人工確認，查
      得其中一枚指紋（編號五）與存檔之被告指紋卡之右拇指指紋相符之情，亦有
      內政部警政署刑事警察局鑑驗書一份附卷可證（見上開偵查卷第八頁、第九頁
      ）。又被告經警方通知到場之九十一年六月二十八日十六時三十分許至十七時
      十分許之警詢中，已坦承其係與綽號「阿土」之人分持一字螺絲起子、十字螺
      絲共同為事實欄一、(一)所示竊行之事實（見上開偵查卷第三頁至第四頁）；嗣
      於九十一年十二月十二日偵查庭訊及本院九十二年四月二十一日訊問時，雖改
      稱：係綽號「阿土」或「阿草」之人叫其竊取該汽車電腦主機板，但「阿土」
      或「阿草」之人當時不在場云云（見九十二年度偵緝字第二三號偵查卷第八頁
      背面，本院九十二年四月二十一日筆錄），但亦承認確有其持十字螺絲起子下
      手竊取該小客車電腦主機板之事實。上揭被害人指述之失竊情節及警方在車內
      採得被告指紋之鑑定結果均足以佐證被告此等自白之真實性。再參以被告於較
      事發最近之警詢中供述：「『阿土』先將右前車門以一字起子上下用力搖動破
      壞，然後我進入車內用十字起子將電腦主機板卸下」等語，詳細敘述行竊過程
      ，應以被告於警詢中所述之竊取情節為可採。被告嗣於本院審理時否認有部分
      竊行，應屬卸責之詞，不足採信。
    (三)事實欄一、(二)所示之竊行：
      被告於九十一年五月三十日及同年六月十三日之檢察官偵查庭訊時，皆坦承其
      因欲竊取車內財物，而持事實欄一、(二)所示之扣案螺絲起子破壞該部小客車車
      門門鎖，入內竊取未遂，其有攜帶扣案之螺絲起子、美工刀、工具剪、扳手，
      並有弄斷引擎室內電線等事實（見九十一年度偵字第九七六０號偵查卷第二一
      頁、第二六頁）。被告於警詢中亦供承：其侵入車內後有將引擎蓋打開再下車
      以美工刀將電線割斷，再入車內尋找財物，嗣經警於其口袋及鞋內扣得作案工
      具之情節（見上開偵查卷第四頁背面）。被告於警詢及偵查中之自白，核與目
      擊證人丙○○於警詢中所證稱：「我開車到貴興路八四號停車在車內吃麵，沒
      多久發現被告在車子附近徘徊，當發現附近沒車時，就蹲下在車旁開鎖，當有
      車要經過時，就見他站起離開車子，等到車子經過無人時又靠近車子蹲下開車
      鎖，當時我確定他在偷車並馬上報警，我見到他把車門打開後即進入車內（該
      車發出警訊），把引擎蓋打開把警訊燈關掉，˙˙˙我有看見他在車內翻東西
      」等語相符，證人丙○○並詳述其報案引導警方查獲被告之過程及被告逃離現
      場時所著安全帽、衣褲、機車等特徵明確（見上開偵查卷第六頁），復經被害
      人丁○○於警詢及偵查中證述其小客車左前車門門鎖遭破壞、防盜器之電線被
      弄斷之情綦詳，且有扣案之美工刀、工具剪、十字螺絲起子、一字扳手各一把
      、梅花扳手一組（可分解為三部分），卷附之被告被查獲時所乘機車、所著安
      全帽、衣褲之照片二幀、被害人丁○○小客車引擎室內口徑頗粗之警報器電線
      遭人以利器切斷（切口平整）、左前車門門鎖遭人以物打開之照片二幀，足資
      佐證。被告有為事實欄一、(二)所示之竊行，亦堪認定，被告嗣否認有攜帶扣案
      工具云云，要屬避重就輕之詞，亦不足採信。
    (四)綜上論述，本件事證明確，被告所辯要屬事後卸責之詞，不足採信，其上開二
      次竊盜犯行，均洵堪認定。
三、查如扣案之美工刀、工具剪、十字螺絲起子、一字扳手、梅花扳手、或被告供承
    之一字螺絲起子，在客觀上均具有危險性，持以行竊，足以對人之身體、生命、
    安全構成威脅，應屬兇器。核被告所為事實欄一、(一)所示之竊行，係犯刑法第三
    百二十一條第一項第三款之攜帶兇器竊盜罪。被告就此部分犯行，與綽號「阿土
    」之成年男子間，有犯意聯絡及行為分擔，均為共同正犯。核被告所為如事實欄
    一、(二)所示之竊行，係犯刑法第三百二十一條第二項、第一項第三款之攜帶兇器
    竊盜未遂罪，及同法第三百五十四條之普通毀損罪。被告先後二次竊行，時間緊
    接，對象、手法雷同，觸犯基本犯罪構成要件相同之罪名，顯係基於概括犯意反
    覆實施，為連續犯，依刑法連續犯之規定論以一較重之攜帶兇器竊盜罪（共同）
    。被告所為攜帶兇器竊盜罪與普通毀損罪間，有方法結果之牽連犯關係，應從一
    重之攜帶兇器竊盜罪處斷。原審予以論罪科刑，固非無見，惟就臺灣板橋地方法
    院檢察署九十二年度偵字第五六二二號移送併案審理之事實欄一、(一)所示之被告
    竊行，未及審究，尚有未合，檢察官上訴意旨執此指摘原判決不當，核有理由，
    應由本院予以撤銷改判。茲審酌被告本案竊行有二次，皆以工具破壞汽車防盜設
    備之手法為之，依其手法及證人丙○○所目擊之情形，被告之竊行顯係有事前計
    劃，而非臨時起意，及被告於本院審理時未坦承全部犯行之態度等一切情狀，量
    處如主文所示之刑。
四、扣案之事實欄一、(二)所示之美工刀、工具剪、十字螺絲起子、一字扳手各一把，
    皆屬被告所有，且為其該次竊行所攜帶、使用之工具，為被告於偵查中供述在卷
    ，爰依刑法第三十八條第一項第二款規定，宣告沒收。扣案梅花扳手一組（可分
    解為三部分，惟移送檢察署入贓物庫時缺其中一部分，卷附之贓證物清單誤載為
    一支），被告於偵查中則否認屬其所有，復無證據證明該組梅花扳手確屬被告所
    有，依刑法第三十八條第三項前段規定，尚不得宣告沒收。至於事實欄一、(一)所
    示之一字螺絲起子、十字螺絲起子，既未扣案，被告於偵查中復供稱：十字螺絲
    起子已丟棄云云，又無證據證明該一字螺絲起子、十字螺絲起子現仍屬被告或「
    阿土」所有，為免日後執行困擾，尚無庸宣告沒收。
五、臺灣板橋地方法院檢察署九十二年度偵字第五六二二號案件（即同署九十二年度
    偵字第三五號）移送併辦意旨略以：被告於九十一年三月二十日深夜零時許，在
    臺北縣永和市○○街三九巷底，以工具撬開被害人戊○○所有、停於該處之車號
    七Ｈ－六一三一號自用小客車之右前車門門鎖，入內竊取戊○○所有之汽車音響
    、高速公路回數票一本、硬幣約新臺幣三百元得手，嗣經警於該車右前車門手把
    、車窗玻璃查獲數枚指紋，經送內政部警政署刑事警察局進行指紋比對，發現與
    被告指紋卡右拇指指紋相符而查獲；因認被告此部分行為亦係涉犯刑法第三百二
    十條第一項之普通竊盜罪嫌等語。公訴人認被告有此部分犯行，係以經警採集之
    指紋與存檔之被告指紋卡之右拇指指紋相符為據。按犯罪事實應依證據認定之，
    無證據不得推定其犯罪事實。刑事訴訟法第一百五十四條定有明文。次按事實之
    認定，應憑證據，如未能發現相當證據，或證據不足以證明，自不能以推測或擬
    制之方法，以為裁判基礎（最高法院四十年臺上字第八六號判例意旨參照）。且
    認定不利於被告之事實，須依積極證據，苟積極證據不足為不利於被告事實之認
    定時，即應為有利於被告之認定，更不必有何有利之證據（最高法院三十年上字
    第八一六號判例意旨參照）。而認定犯罪事實所憑之證據，無論係直接證據或間
    接證據，其為訴訟上之證明，須於通常一般之人均不致有所懷疑，而得確信其為
    真實之程度者，始得據為有罪之認定，倘其證明尚未達到此一程度，而有合理之
    懷疑存在，無從為有罪之確信，復無其他調查途徑可尋，法院即應為無罪之判決
    （最高法院七十六年臺上字第四九八六號判例意旨參照）。經查被告於本院調查
    時自始即否認有此部分犯行（此部分無警詢、偵查筆錄）。證人即採集該等指紋
    之警員洪郁盛到庭證稱：「車子我們是在停車格找到的，車子是面向我今天站的
    左手牆壁，˙˙˙指紋是在右前門玻璃的外面上採集到，˙˙˙我要補充，車子
    停車格的右邊是牆壁，要進去開門一定要側身進去，所以一隻手開門，一隻手必
    須要按著東西，否則沒有辦法開門」等語（見本院九十二年五月十四日筆錄）。
    被害人戊○○之警詢筆錄亦載明：比對出之指紋是在車門玻璃上採集（見九十二
    年度偵字第三五號偵查卷第六頁正面）。查雖然警員洪郁盛有說明該車遭竊時之
    停車位置，但被告指紋既是小客車右前門玻璃外側表面採得，而非在車內採得被
    告指紋，亦非採得被告數個指紋及掌紋，則即不能排除因被告偶然接觸該車車窗
    之動作致留下該枚指紋之可能性，尚不得以在小客車玻璃外側表面採得之一枚指
    紋，遽行推斷破壞車門進入車內行竊者確為被告。此外，復查無積極證據足資證
    明被告有竊取車號七Ｈ－六一三一號自用小客車車內財物之犯行，被告此部分犯
    罪應屬不能證明，應退回檢察官另行處理。
據上論斷，應依刑事訴訟法第四百五十五條之一第三項、第三百六十九條第一項前段
、第二百九十九條第一項前段，刑法第二十八條、第五十六條、第三百二十一條第一
項第三款、第三百五十四條、第五十五條、第三十八條第一項第二款，判決如主文。
本案經檢察官陳伯厚到庭執行職務。
中    華    民    國      九十二      年      八      月    二十        日
                                      臺灣板橋地方法院刑事第四庭
                                        審判長法  官    王復生
                                              法  官    陳明珠
                                              法  官    徐子涵
右正本證明與原本無異
本判決不得上訴
                                              書記官    黃美雲
中    華    民    國      九十二      年      八      月    二十五      日
附錄本案論罪科刑法條全文
刑法第三百二十一條：
犯竊盜罪而有左列情形之一者，處六月以上五年以下有期徒刑：
一、於夜間侵入住宅或有人居住之建築物、船艦或隱匿其內而犯之者。
二、毀越門扇、牆垣或其他安全設備而犯之者。
三、攜帶兇器而犯之者。
四、結夥三人以上而犯之者。
五、乘火災、水災或其他災害之際而犯之者。
六、在車站或埠頭而犯之者。
前項之未遂犯罰之。


司法院資訊處製作；財團法人民間司法改革基金會備份。
